【裁判字號】    92,交聲,307
【裁判日期】    920730
【裁判案由】    聲明異議
【裁判全文】
臺灣高雄地方法院交通事件裁定                    九十二年度交聲字第三七號
    原處分機關  交通部公路總局高雄區監理所
    受處分人    聖祥交通有限公司
    即異議人
    法定代理人  甲○○
右列受處分人因違反道路交通管理處罰條例案件，對於交通部公路總局高雄區監理所
九十二年六月二十五日所為之處分（高監自字第裁八０─Ｖ00000000號），
聲明異議，本院裁定如左：
    主  文
異議駁回。
    理  由
一、聲明異議意旨略以：異議人公司所有車牌號碼三四七─ＧＥ號營業曳引車，附掛
    東洲交通公司所有ＦＴ─二一號營業半拖車，於九十二年五月十日上午十一時許
    ，在台一線枋寮段北上四三六點七公里處，遭警方舉發違規超載七點一公噸，因
    該車裝載砂石在車框內，未能丈量內框有凸出物，該車為登檢合格之砂石專用車
    ，應適用容積法，經警員丈量後貨廂內框與原登檢規程相符，故該車應無超載行
    為，為此聲明異議等語。
二、按汽車裝載貨物超過核定之總重量、總聯結重量，處汽車所有人罰鍰，並記汽車
    違規紀錄一次；有前二項規定之情形者，應責令改正或當場禁止通行，並處新臺
    幣一萬元（下同）罰鍰，超載逾十公噸以下者，以總超載部分，每一公噸加罰一
    千元，未滿一公噸以一公噸計算；半聯結車總聯結重量不得超過三十五公噸，道
    路交通安全管理處罰條例第二十九條之二第一項、第三項、道路交通安全規則第
    三十八條第一項第三款第五目分別定有明文。
三、本件異議人公司所有之車牌號碼三四七─ＧＥ號營業貨運曳引車，附掛車牌號碼
    ＦＴ─二一號營業半拖車，經核定總重為三十五公噸，於九十二年五月十日上午
    十一時許，裝載砂石行經台一線枋寮段北上四三六點七公里時，經警攔停並該會
    同該車之駕駛人彭義光至地磅過磅，得知其裝載砂石後總重量為四十二點一六公
    噸，超過前開總重量七點一六公噸之事實，業經證人即上開車輛駕駛人彭義光於
    本院審理中證述在卷，並有地磅記錄單、舉發違反道路交通管理事件通知單各一
    紙附卷可稽，且為異議人公司所不否認，自堪認為真實。至異議人公司主張上開
    車輛為登檢合格之砂石專用車，經警員丈量後貨廂內框與原登檢規程相符，應適
    用容積法，且該車裝載砂石在車框內，警員未能丈量內框有凸出物云云。按原經
    公路監理機關登檢合格之「砂石標示車」取締超載依下列方式舉證：1.符合標示
    牌核定之容積裝載之車輛，查看相關證件無訛後即予放行。2.車廂容積與標示牌
    所載規格不符或載運砂石、土方超出攔板者，以地磅實際過磅，此有內政部警政
    署九十年六月廿八日（九十）警署交字第一三九一五一號函頒布之「警察機關取
    締違規砂石車注意事項」可參。經查，是日該車廂有標示砂石車標示牌，經執勤
    員警當場會同司機丈量砂石高度係最高八十八公分，依所核定內高八十六公分已
    超過二公分之多，且所載運砂石已超出車廂等情，有屏東縣警察局枋寮分局九十
    二年六月五日枋警交裁字第０九二０００一四五四號函、拖車牌證登記書暨異動
    登記書各一份及照片四幀在卷可佐。足見上開車輛係因載運砂石超出攔板，經執
    勤員警會同駕駛人至地磅實際過磅，得知其裝載砂石超過核定之總重量，始開單
    舉發，與上開「警察機關取締違規砂石車注意事項」之規定，並無不合。異議人
    前揭所辯，尚屬無據，自不足採。綜上所述，異議人公司當日確有汽車裝載貨物
    超過核定之總重量達七點一六公噸之違規行為，從而原處分機關依前揭道路交通
    管理處罰條例第二十九條之二第一項及第三項之規定，裁處罰鍰一萬八千元，並
    記汽車違規紀錄一次，核無違誤，本件異議為無理由，應予駁回。
二、據上論斷，應依道路交通案件處理法第十九條，裁定如主文。
中      華      民      國      九十二      年    七    月    三十      日
                                臺灣高雄地方法院交通法庭
                                    法  官 王雅苑
右正本證明與原本無異。
如不服本裁定，應於裁定送達後五日內，向本院提出抗告狀。
                                    書記官 黃琬婷
中      華      民      國      九十二      年    七    月    三十      日


司法院資訊處製作；財團法人民間司法改革基金會備份。
